【裁判字號】    96,訴,1776
【裁判日期】    970115
【裁判案由】    毒品危害防制條例
【裁判全文】
臺灣臺北地方法院刑事判決              96年度訴字第1776號
公  訴  人  臺灣臺北地方法院檢察署檢察官
被      告  甲○○
                    (現於臺灣臺北看守所羈押中)
上列被告因毒品危害防制條例案件，經檢察官提起公訴（96年度
毒偵字第2692號、第3056號），因被告於本院準備程序中為有罪
之陳述，經本院合議庭裁定以簡式審判程序審理，本院判決如下
：
    主  文
甲○○所犯施用第一級毒品貳罪，累犯，各處有期徒刑玖月。扣
案之第一級毒品海洛因貳包（驗餘淨重零點貳貳玖柒公克）沒收
銷燬。又所犯施用第二級毒品貳罪，累犯，各處有期徒刑伍月。
應執行有期徒刑壹年捌月。扣案之第一級毒品海洛因貳包（驗餘
淨重零點貳貳玖柒公克）沒收銷燬。
    事  實
一、甲○○前於民國88年間因施用第2級毒品，先後2次經本院裁
    定送觀察勒戒後，因均無繼續施用毒品之傾向，分別經臺灣
    臺北地方法院檢察署檢察官以88年度偵字第7522號、88年度
    毒偵字第270號為不起訴處分確定，又於92年間因施用第1級
    、第2 級毒品，經本院於92年10月17日以92年度訴字第1423
    號判處有期徒刑9月、4月，定其應執行刑為有期徒刑11月，
    嗣因毒品危害防制條例於93年1月9日修正施行，故於同日停
    止戒治出戒治所。而甲○○於92年間，因另犯竊盜罪，經臺
    灣士林地方法院以93年度簡字第282號判決判處有期徒刑3月
    ，再經該院裁定就上開施用第1級毒品、施用第2級毒品及竊
    盜等罪，合併定其應執行刑為有期徒刑1年2月確定後，於93
    年1 月9日起入監接續執行前開徒刑，直至94年1月31日始縮
    短刑期執行完畢翌日出監；惟甲○○因違反洗錢防制法案件
    ，經本院以93年度簡字第1615號判決判處有期徒刑6 月確定
    ，並以裁定就上開施用第1級毒品、施用第2級毒品、竊盜及
    洗錢防制法等罪，依法合併定其應執行刑為有期徒刑1年7月
    確定後，於94年10月18日起入監執行殘刑，直至95年3 月10
    日始執行完畢翌日出監。甲○○復分別基於施用第1 級毒品
    海洛因、第2級毒品甲基安非他命之犯意，於96年6月14日晚
    間20時許，在臺北市○○區○○街160 巷之土地公廟內，施
    用第1級毒品海洛因，另於96年6月23日為警採尿時回溯96小
    時內之某時許，在不詳地點，施用第2 級毒品甲基安非他命
    ，嗣於同年月23日22時許，在臺北市○○區○○路35號，為
    警查獲。另分別基於施用第1級毒品海洛因、第2級毒品甲基
    安非他命之犯意，於96年8 月16日中午，在臺北市○○區○
    ○街160巷19弄32號2樓之家中，施用第1 級毒品海洛因，另
    於96年8 月16日為警採尿時回溯96小時內之某時許，在不詳
    地點，施用第2 級毒品甲基安非他命，嗣於同日21時30分，
    在臺北市萬華區○○○路○ 段與梧州街口，為警查獲，並在
    其身上扣得第1級毒品海洛因2包 (驗餘淨重0.2297公克)。
二、案經台北市政府警察局中正第二分局及萬華分局報請檢察官
    偵查起訴。
    理  由
一、上開事實業據被告甲○○於警、偵及本院審理時坦承不諱，
    並有扣案海洛因2 包、交通部民用航空局航空醫務中心毒品
    鑑定書可證; 而被告採尿送驗之結果，其尿液確呈海洛因於
    體內代謝還原之嗎啡、甲基安非他命陽性反應，此亦有台灣
    尖端先進生技醫藥股份有限公司濫用藥物尿液檢驗報告書在
    卷足憑，事證明確，被告上開犯行應堪認定。
二、核被告所為，係犯毒品危害防制條例第10條第1項及第2項之
    施用第1級及第2級毒品罪;而其持有扣案之第1級毒品海洛因
    之行為，既意在供己施用，為施用第1 級毒品海洛因之高度
    行為所吸收，不另論罪。另查被告前因毒品等案件，經分別
    判處有期徒刑確定且定其應執行之刑，而於95年3 月10日執
    行完畢，此有台灣高等法院被告前案紀錄表在卷可查，其於
    五年以內再犯本件有期徒刑以上之刑之罪，應論以累犯，並
    依法加重其刑。又被告所犯上開4 罪間，犯意各別，行為互
    異，應依數罪併罰分論並處罪刑再定其應執行之刑。爰審酌
    被告之素行不佳，有多次施用第1、2級毒品之犯行，犯罪後
    坦承犯行，及施用毒品係自殘行為，損害自己之健康等一切
    情狀，其所犯4 罪分別量處如主文所示之刑，並定其應執行
    之刑。至扣案之第1級毒品海洛因2包 (驗餘淨重0.2297公克
    ) ，則應依毒品危害防制條例第18條第1 項前段之規定，沒
    收銷燬之。
據上論斷，應依刑事訴訟法第273條之1第1 項、第299條第1項前
段、毒品危害防制條例第10條第1項、第2項、第11條第1 項、第
18條第1項前段、刑法第11條前段、第47條第1 項、第51條第5款
，判決如主文。
本案經檢察官杜慧玲到庭執行職務。
中    華    民    國    97    年    1     月    15    日
                  刑事第四庭    法  官  呂政燁
以上正本證明與原本無異。
如不服本判決，應於判決送達後10日內，向本院提出上訴狀。
                                書記官  呂欣穎
中    華    民    國    97    年    1     月    15    日
附錄本案論罪科刑法條全文：
毒品危害防制條例第10條
施用第一級毒品者，處 6 月以上 5 年以下有期徒刑。
施用第二級毒品者，處 3 年以下有期徒刑。
毒品危害防制條例第11條
持有第一級毒品者，處 3 年以下有期徒刑、拘役或新臺幣 5 萬
元以下罰金。
持有第二級毒品者，處 2 年以下有期徒刑、拘役或新臺幣 3 萬
元以下罰金。
持有專供製造或施用第一、二級毒品之器具者，處 1 年以下有期
徒刑、拘役或新臺幣 1 萬元以下罰金。
持有毒品達一定數量者，加重其刑至二分之一，其標準由行政院
定之。
毒品危害防制條例第18條
查獲之第一、二級毒品及專供製造或施用第一、二級毒品之器具
，不問屬於犯人與否，均沒收銷燬之；查獲之第三、四級毒品及
製造或施用毒品之器具，無正當理由而擅自持有者，均沒入銷燬
之。但合於醫藥、研究或訓練之用者，得不予銷燬。
前項合於醫藥、研究或訓練用毒品或器具之管理辦法，由法務部
會同行政院衛生署定之。


司法院資訊處製作；財團法人民間司法改革基金會備份。
